臺灣臺南地方法院刑事判決　　　　　　　　　　　　九十一年度易字第一一七四號
　　公　訴　人　臺灣台南地方法院檢察署檢察官
　　被　　　告　甲○○
　　　　　　　　戊○○
　　　　　　　　丁○○
右列被告因違反電信法案件，經檢察官提起公訴 (九十一年度偵字第七一七四號)，
本院判決如左：
    主  文
甲○○、戊○○、丁○○共同未經核准，擅自使用無線電頻率未干擾無線電波之合法
使用，甲○○處罰金新臺幣壹拾萬元，戊○○處罰金新台幣捌萬元，丁○○處罰金新
台幣陸萬元，如易服勞役，均以新臺幣玖佰元即銀元佰元折算壹日。
扣案之發射機壹台、天線壹支、混音器壹台、數位延遲系統壹台、麥克風壹台、分配
器壹台、光碟播發機貳台、迷你光碟播發機壹台、收音機壹台、雙卡匣錄發音機壹台
、等化器壹台均沒收。
    事  實
一、甲○○、戊○○（有違反著作權法前科）及丁○○三人，均明知無線電頻率、電
    功率、發射方式及電臺識別呼號等有關電波監理業務，由交通部統籌管理，非經
    核准，不得使用，竟基於共同之犯意聯絡，未經核准，自民國九十年六月間起，
    在台南縣永康市○○○街二之三號（維冠金龍大廈）十六樓之一，由甲○○購置
    功率放大器、激勵器等射頻器材及電台成音設備之電信器材，擅自在該處架設，
    佔用ＦＭ４７４．６１５ＭＨＺ之無線電頻率做為中繼頻率發射信號，並再佔用
    ＦＭ１０２．９ＭＨＺ無線電頻率，做為經營「未具名廣播電臺」之節目發送頻
    率，而未干擾無線電波之合法使用，並由丁○○以其申請０六─0000000
    及0000000號二支電話供聽眾ＣＡＬＬＩＮ。迄於九十一年三月五日下午
    二時十分許，戊○○接獲甲○○之通知，正欲搬走甲○○所有供犯本罪用之電信
    器材發射機壹台、天線壹支、混音器壹台、數位延遲系統壹台、麥克風壹台、分
    配器壹台、光碟播發機貳台、迷你光碟播發機壹台、收音機壹台、雙卡匣錄發音
    機壹台及等化器壹台，為電信警察隊第三中隊會同南區電信監理站，持本院法官
    簽發之搜索票，在上址執行搜索時查獲，扣得上開器材。
二、案經交通部電信總局函請台灣台南地方法院檢察署檢察官偵查起訴。
    理  由
一、詢據被告甲○○、戊○○與丁○○三人均矢口否認有違反電信法犯行，被告甲○○辯稱：查獲的器材是伊買的，伊買那些器材是要錄音用，不知道裡面有發射儀
    器，伊未使用該儀器佔用頻率發射訊號，亦未經營未具名的廣播電台云云；被告
    戊○○辯稱：伊五、六年前與甲○○認識，因為伊是負責維冠金龍大樓的保全人
    員，才會常常在那裡出入，是甲○○叫伊幫忙搬那些器材，伊並沒有與他們有共
    同違反電信法云云；被告丁○○辯稱：伊原來就在那裡經營水電行，有請二支電
    話，後來伊事業做不好而搬走，伊電話沒有搬走，因欠房東租金，伊就將電話交
    給房東抵租金，伊沒有共同違反電信法云云。惟查右開事實，業據證人即電信警
    察乙○○於審理中結證屬實，並有右開電信器材扣案及南區電信監理站非法電台
    及電波干擾處理報告表、電信使用者資料查詢單等附卷足資佐證。參以（一）被
    告甲○○稱購買該批儀器係為做為錄音之用，為何需要連發射機、光碟播發機、
    迷你光碟播發機、等化器、數位延遲系統等與錄音無關之電信器材設備一起購買
    ？況且，該批儀器購買價格高達二十五萬元，而被告月收入僅二萬餘元，竟願花
    費高價購買一些與錄音無關之設備，其謂不知道所購儀器裡面有發射儀器，未使
    用該儀器佔用頻率發射訊號，亦未經營未具名的廣播電台，誰能置信？（二）、
    證人維冠金龍大樓管理員丙○○在警訊時供稱：台南縣永康市○○○街二之三號
    十六樓之一是由承租戶甲○○所承租，平時都有一位戊○○的男子出入該址等語
    在卷。其於審理中並結稱：案發時維冠金龍大廈是由伯程保全公司負責，伊是伯
    程公司駐任管理員。麗舍公寓大廈管理維護有限公司是在八十八年大約到九十年
    年中左右負責保全業務，戊○○與柏程沒有關係，戊○○係麗舍公寓大廈管理維
    護有限公司之董事長等語在卷。且被告甲○○於偵查中供稱：伊於九十一年三月
    五日，在台南縣永康市維冠金龍大樓裡面碰到被告戊○○，要戊○○將該批電信
    器材幫忙搬至大樓一樓，伊要搬回住的地方─永康市忠義四十四巷三十號，但訊
    據被告戊○○於偵查中卻稱：九十一年一月三十一日上午十    點左右，伊在社
    區裡面遇到甲○○，他說有一批音響設備，叫伊幫他搬到樓下等他，他才要來拿
    等語，足見二人所述出入不一，抑且，在戊○○幫忙搬運時，被告甲○○人卻在
    台南市，戊○○如何進入搬運？而被告甲○○既有事要出去，為何急於一時要搬
    ，不能等回來後再行搬運？又其自稱與戊○○才於同年二月認識，竟將價值高達
    二十五萬元之電信器材設備，交由一個認識月餘的人搬運，人卻不在現場，不怕
    東西被偷走？足見被告戊○○所辯：伊五、六年前與甲○○認識，因為伊是負責
    維冠金龍大樓的保全人員，才會常常在那裡出入，是甲○○叫伊幫忙搬那些器材
    ，伊並沒有與他們有共同違反電信法云云，顯非實在。（三）被告丁○○雖辯稱
    伊原來就在那裡經營水電行，有請二支電話，後來伊事業做不好而搬走，伊電話
    沒有搬走，因欠房東租金，伊就將電話交給房東抵租金，伊沒有共同違反電信法
    云云。惟查茍其所辯屬實，豈有於停止水電行營業之後至今，均未辦理電話用戶
    名義人更名為該房東，且經檢察官訊問其裝機地點在何處？答稱只知道在永大路
    ，詳細地點忘了，問其房東為何人時？稱都叫他林先生，詳細姓名不知道等語，
    但其於警訊時則供稱裝機地點在維冠金龍大樓，前後供述不一，且於審理中復未
    能查報該房東之姓名、地址以供傳訊，足見其所辯亦有違常情，難以採信等情參
    互觀之，本件實罪證明確，被告三人犯行均堪以認定，所辯無非均事後畏罪卸責
    之詞，不足採信。
二、核被告甲○○、戊○○與丁○○三人未經核准，擅自使用無線電頻率未干擾無線
    電波之合法使用，所為均係違反電信法第四十八條第一項之規定，應依同法第五
    十八條第三項規定論處。渠三人彼此間有犯意聯絡及行為分擔，均為共同正犯。
    爰審酌被告三人之素行（被告甲○○、丁○○均無犯罪前科，被告戊○○有違反
    著作權法前科，有台灣高等法院被告全國前案紀錄表三紙附卷足憑）、犯罪之動
    機、手段、目的、所生危害、參與犯罪分工程度及犯罪後態度等一切情狀，分別
    量處如主文所示之罰金，並諭知易服勞役之折算標準，以示懲儆。扣案之發射機
    壹台、天線壹支、混音器壹台、數位延遲系統壹台、麥克風壹台、分配器壹台、
    光碟播發機貳台、迷你光碟播發機壹台、收音機壹台、雙卡匣錄發音機壹台、等
    化器壹台，係渠三人供犯本罪所用之電信器材，均依法宣告沒收。
三、據上論斷，應依刑事訴訟法第二百九十九條第一項前段、電信法第五十八條第三
    項、第六十條，刑法第十一條前段、第二十八條第四十二條第二項，罰金罰鍰
    提高標準條例第二條，現行法規所定貨幣單位折算新臺幣條例第二條，判決如主
    文。
中      華      民國      九十一      年    十一    月    十二    日
                                  臺灣臺南地方法院刑事第二庭
                                      法  官    柯  顯  卿
右正本證明與原本無異。
如不服本判決，應於判決送達後十日內向本院提出上訴狀( 應附繕本 )。
                                      書記官    盧  立  勇
中      華      民      國      九十一      年    十一    月    十三    日
附錄所犯法條：
電信法第五十八條第三項：
違反第四十八條第一項規定，擅自使用或變更無線電頻率未干擾無線電波之合法使用
者，處拘役或科或併科新台幣二十萬元以下罰金。
